# 投资性房地产相关问题二

提问人：木叶白牙 时间：2014-12-08 00:15:33
老师们您好： 1 、假设租赁期开始日与签订合同日存在一个月的差异，如果签订合同前就已经腾空房屋（如果是可撤销的合同，需要考虑是否存在使得出租方单方面撤销合同的事项存在），即使没有董事会或类似机构的书面决议也可以在签订合同日转换为投资性房地产。因为签订的合同已经表明企业有出租的意图，且已经腾空房屋说明已经达到实际状态上的改变，从自用状态改为出租状态。这样理解对吗？ 2 、为什么投资性房地产算其他经营活动？不算投资活动？不计入投资收益？

回答人：chenyiwei
1 、这种情况下，需考虑该房屋未来为企业带来经济利益的主要方式是出租还是出售。如果是开发产品出售前的短期出租，仍不属于投资性房地产范畴。为了达到这一目的，董事会或类似权力机构对房屋用途的指定应当是必要的证据。 2 、目前的投资类科目一般还是指股权、债权和金融资产的投资，房地产投资不作为一般意义上的投资核算，所以不使用“投资收益”科目。

提问人：木叶白牙 时间：2014-12-08 00:45:59
对于投资行为的认定有没有什么标准呢？还是目前准则规定就是这样？

回答人：chenyiwei
以前《国际会计准则第 25 号——投资会计》是包含投资性房地产在内的。但国内准则一向不把房地产投资作为一般意义上的“投资”核算。